【裁判字號】    97,易,944
【裁判日期】    971127
【裁判案由】    詐欺
【裁判全文】
臺灣桃園地方法院刑事判決               97年度易字第944號
公  訴  人  臺灣桃園地方法院檢察署檢察官
被      告  乙○○
上列被告因詐欺案件，經檢察官提起公訴（97年度偵字第3194
號），被告於準備程序中就被訴事實為有罪之陳述，經本院合議
庭裁定由受命法官獨任行簡式審判程序，茲判決如下：
    主  文
乙○○幫助意圖為自己不法之所有，以詐術使人將本人之物交付
，處有期徒刑參月，如易科罰金，以新臺幣壹仟元折算壹日。緩
刑參年。緩刑期中付保護管束。
    事  實
一、乙○○能預見將自己帳戶存摺、提款卡、密碼以及行動電話
    門號SIM 卡交付予不詳身分之人使用，足供他人作為詐騙財
    物匯款之工具，竟仍基於幫助他人詐欺取財之未必故意，於
    民國96年8 月間某日，於某不詳處所，將其親自開立之臺灣
    郵政股份有限公司後龍郵局（下稱後龍郵局）帳號00000000
    000000號帳戶之存摺、提款卡、密碼等金融資料以及其向臺
    灣大哥大股份有限公司以自己及母親蘇育填之名義所申辦之
    0000000000、0000000000號號行動電話門號，提供予年籍姓
    名不詳之成年人使用，而成為詐欺集團詐欺取財之工具。該
    詐欺集團成員收受上開存摺、提款卡後，即意圖為自己不法
    之所有，並基於詐欺取財之犯意，於96年11月9 日，化名為
    「彥頡」，並以網際網路聊天方式聯絡位於桃園縣平鎮市○
    ○路○ 段89巷15號之甲○○，向其謊稱能代為操作外匯，並
    留下0000000000、0000000000號行動電話門號供作聯絡之用
    ，甲○○於撥打上開2 支電話門號聯繫相關外幣處理事宜後
    陷於錯誤，將新臺幣（下同）5000元匯入乙○○上開後龍郵
    局之帳戶中，並隨即遭詐騙集團成員提領一空。
二、案經桃園縣政府警察局平鎮分局報請臺灣桃園地方法院檢察
    署檢察官偵查起訴。
     理   由
一、按除被告所犯為死刑、無期徒刑、最輕本刑為3 年以上有期
    徒刑之罪或高等法院管轄第一審案件者外，於法院行準備程
    序進行中，被告先就被訴事實為有罪之陳述時，審判長得告
    知被告簡式審判程序之旨，並聽取當事人、代理人、辯護人
    及輔佐人之意見後，裁定進行簡式審判程序；且受命法官行
    準備程序，與法院或審判長有同一之權限；又簡式審判程序
    之證據調查，不受刑事訴訟法第159 條第1 項、第161 條之
    2 、第161 條之3 、第163 條之2 及第164 條至第170 條規
    定之限制，刑事訴訟法第273 條之1 第1 項、第279 條第2
    項前段、第273 條之2 分別定有明文。
二、查本件被告乙○○所犯為死刑、無期徒刑、最輕本刑為3 年
    以上有期徒刑以外之罪，且非高等法院管轄第一審之案件，
    其於準備程序中就前揭被訴事實為有罪之陳述，經法官告知
    簡式審判程序之旨，並聽取公訴人及被告之意見後，本院認
    無不得或不宜改依簡式審判程序進行之處，爰依前揭規定，
    經本院合議庭裁定由受命法官獨任進行簡式審判程序，核先
    敘明。
三、上揭犯罪事實，業據被告乙○○於本院審理時均供承不諱，
    核與告訴人甲○○指述訴相符，復有後龍郵局客戶歷史交易
    清單暨杜彥詰查詢存簿變更資料各1 份、通聯查詢調閱單、
    臺灣大哥大股份有限公司法大字第09 7041904號函及雙向通
    聯資料在卷足憑，足認被告上開自白與事實相符，堪予採信
    。本件事證明確，被告犯行堪予認定，自應依法論科。
四、核被告所為，係犯刑法第339 第1 項之幫助詐欺罪。按幫助
    犯之成立，主觀上行為人須有幫助故意，客觀上須有幫助行
    為，意即需對於犯罪與正犯有共同之認識，而以幫助之意思
    ，對於正犯資以助力，而未參與實施犯罪之行為者而言（參
    照最高法院75年度臺上字第1509號、88年度臺上字第1270號
    判決意旨）。被告將其所銀行帳戶之提款卡交予詐騙集團成
    員作為詐騙財物之用，被告顯係基於幫助他人詐欺財物之犯
    意，且所為提供銀行帳戶之提款卡予他人之行為，亦屬刑法
    詐欺罪構成要件以外之行為，其既以幫助他人詐欺之意思而
    參與犯罪構成要件以外之行為，故應認係係犯刑法第339 第
    1 項之幫助詐欺罪，並依刑法第30 條 第2 項之規定減輕其
    刑。爰審酌被告任意提供銀行帳戶之提款卡予他人使用，造
    成犯罪偵查困難，幕後犯罪人得以逍遙法外，致使此類犯罪
    手法層出不窮，嚴重危害交易秩序與社會治安，及其素行、
    犯後終能坦承犯行，犯後態度尚佳，並賠償被害人之損害等
    一切情狀，量處如主文所示之刑，並諭知易科罰金之折算標
    準。又被告前未曾受有期徒刑之宣告，此有被告台灣高等法
    院前案記錄表一紙在卷可查，其因一時失慮，偶罹刑典，經
    此刑之宣告後，應知警惕而無再犯之虞，本院認所宣告之刑
    以暫不執行為適當，併予宣告緩刑3 年，並諭知緩刑期中交
    付保護管束，以啟自新。
五、據上論斷，應依刑事訴訟法第273 條之1 第1 項、第299 條
    第1 項前段，刑法第30條第2 項、第第339 條第1 項、第41
    條第1 項前段、第74條第1 項第1 款、第2 項第8款 ，刑法
    施行法第1 條之1 第1 項、第2 項前段，判決如主文。
本案經檢察官黃怡治菁到庭執行職務
中    華    民    國    97    年    11    月    27    日
                  刑事第十庭  法  官    陳添喜
以上正本證明與原本無異。
如不服本判決應於收受判決後10日內向本院提出上訴書狀，並應
敘述具體理由。其未敘述上訴理由者，應於上訴期間屆滿後20日
內向本院補提理由書 (均須按他造當事人之人數附繕本)「 切勿
逕送上級法院」。
                              書記官    劉玉梅
中    華    民    國    97    年    11    月    27    日
附錄：本案論罪科刑法條全文
中華民國刑法第339條
（普通詐欺罪）
意圖為自己或第三人不法之所有，以詐術使人將本人或第三人之
物交付者，處5 年以下有期徒刑、拘役或科或併科1 千元以下罰
金。
以前項方法得財產上不法之利益或使第三人得之者，亦同。
前二項之未遂犯罰之。


司法院資訊處製作；財團法人民間司法改革基金會備份。
